【裁判字號】    97,交聲,539
【裁判日期】    971217
【裁判案由】    違反道路交通管理處罰條例聲明異議
【裁判全文】
臺灣新竹地方法院交通事件裁定         97年度交聲字第539號
原處分機關  交通部公路總局新竹區監理所新竹市監理站
聲明異議人
即受處分人  甲○○
上列異議人即受處分人因違反道路交通管理處罰條例案件，對交
通部公路總局新竹區監理所新竹市監理站於中華民國九十七年十
一月二十五日以竹監新四字第裁五一─Ｅ00000000號裁
決書，聲明異議，本院裁定如下：
    主  文
原處分撤銷。
甲○○汽車駕駛人，行經有燈光號誌管制之交岔路口闖紅燈，處
罰鍰新臺幣貳仟柒佰元，並記違規點數參點。
    理  由
一、按受處分人，不服第八條主管機關所為之處罰，得於接到裁
    決書之翌日起二十日內，向管轄地方法院聲明異議；又交通
    法庭認為聲明異議有理由或聲明異議雖無理由，而原處分不
    當或違法者，應以裁定將原處分經聲明異議部分撤銷，並自
    為裁定，道路交通管理處罰條例條第八十七條第一項、道路
    交通案件處理辦法第二十條，分別定有明文。次按汽車駕駛
    人，行經有燈光號誌管制之交岔路口闖紅燈者，處新臺幣（
    下同）一千八百元以上五千四百元以下罰鍰，道路交通管理
    處罰條例第五十三條第一項定有明文。而汽車駕駛人，違反
    道路交通管理處罰條例第五十三條之規定者，除依原條款處
    罰鍰外，並予記違規點數三點，同條例第六十三條第一項第
    三款亦明文規定。
二、原處分意旨略以：本件異議人即受處分人甲○○所有之車牌
    號碼二Ｈ－二七六八號自用小客車，於民國九十七年九月五
    日十四時七分許，行經新竹市○○路二○○巷口時，於設有
    燈光號誌之交岔路口闖紅燈，經新竹市警察局交通隊依闖紅
    燈自動照相設備拍照採證，以異議人違反道路交通管理處罰
    條例第五十三條第一項規定而逕行掣單舉發，嗣異議人於舉
    發通知單上所載之應到案日期前向原處分機關提出陳述，經
    原處分機關調查結果，仍認異議人確有前開違規行為，乃依
    道路交通管理處罰條例第五十三條第一項規定，裁處罰鍰二
    千七百元。
三、聲明異議意旨略以：依照警察單位提供之照片二張，異議人
    所有之上開車輛並未有違規情形，不論車體或輪胎都在線外
    ，若車輛有闖紅燈之違規，車體是否應該在線上或線內，故
    對該所裁決不服，爰依法聲明異議，請求撤銷原處分等語。
四、經查：
(一)異議人甲○○所有之車牌號碼二Ｈ－二七六八號自用小客車
    ，於九十七年九月五日十四時七分許，行經有燈光號誌管制
    之新竹市○○路二○○巷之路口時闖紅燈，為路旁之微電腦
    闖紅燈及自動測高速照相設備自動拍照採證，為警逕行舉發
    等事實，有新竹市警察局竹市警交字第Ｅ00000000
    號舉發違反道路交通管理事件通知單一份、採證照片二張及
    新竹市警察局於九十七年十月三十日竹市警交字第○九七○
    ○四○二五五號函一份附卷可稽。
(二)異議人雖矢口否認有闖紅燈之違規行為，辯稱以前揭情詞云
    云。惟查，觀之卷附採證照片，第一張採證照片中上機器數
    據顯示欄為「Ｒ０２４」，係代表於紅燈亮起後二點四秒為
    儀器所拍攝，第二張機器數據顯示欄顯示「Ｒ０３４」、「
    Ｖ＝５４」，表示係於紅燈亮起後三點四秒所拍攝，且受測
    車輛當時時速五十四公里，顯示異議人所駕車輛行駛於第一
    車道，於紅燈亮起後二點四秒時行經該處時超越停止線（參
    照第一張照片），並於紅燈亮起後三點四秒仍以時速五十四
    公里之速度前進，而整部車輛並已越過停止線，且前後輪均
    在網狀線上，是該部車輛闖紅燈之行為甚為明確。異議人否
    認闖紅燈，無足採信。
五、綜上所述，異議人確有於上揭時、地，駕車行經有燈光號誌
    管制之交岔路口闖紅燈之違規行為，原處分機關依道路交通
    管理處罰條例第五十三條第一項裁處異議人罰鍰二千七百元
    ，固非無據，然按駕駛人違反道路交通管理處罰條例第五十
    三條第一項規定者，除應依該條款所規定之罰鍰處罰外，並
    予記違規點數三點，道路交通管理處罰條例第六十三條第一
    項第三款定有明文，已如前述，原處分機關漏未記違規點數
    三點，則有不當。是本件聲明異議雖無理由，惟原處分既有
    前開不當之處，即無法維持而應由本院予以撤銷，以道路交
    通管理處罰條例第五十三條第一項、第六十三條第一項第三
    款及違反道路交通管理事件統一裁罰基準表規定，裁處如主
    文第二項所示之處分，以資適法。
六、依道路交通案件處理辦法第二十條前段，裁定如主文。
中    華    民    國    97    年    12    月    17    日
                        交通法庭法  官   魏瑞紅
以上正本證明與原本無異。
如不服本裁定，應於裁定送達後五日內向本院提出抗告狀。
中    華    民    國    97    年    12    月    17    日
                                書記官   吳月華


司法院資訊處製作；財團法人民間司法改革基金會備份。
